【裁判字號】    91,訴,3627
【裁判日期】    920116
【裁判案由】    違反電信法等
【裁判全文】
臺灣高雄地方法院刑事判決                        九十一年度訴字第三六二七號
    公  訴  人  臺灣高雄地方法院檢察署檢察官
    被      告  乙○○  男  二.
右列被告因違反電信法等案件，經檢察官提起公訴（九十一年度偵字第二二三九四號
），本院判決如左：
    主  文
乙○○連續意圖為自己不法之利益，以無線方式，盜用他人電信設備通信，處有期徒
刑月，如易科罰金，以佰元折算壹日。
序號000000000000000號之ＳＡＧＥＭ牌行動電話機壹支沒收。
    事  實
一、乙○○於民國九十一年五月二十八日十六時許，在高雄市○○路與文橫路口之水
    溝蓋上，見甲○○所有之和信電信股份有限公司（以下簡稱和信電信）門號00
    00000000號行動電話ＳＩＭ卡遺落於該處，為甲○○之遺失物，竟意圖
    為自己不法之所有，拾得後將之侵占入己，復基於意圖為自己不法利益之概括犯
    意，隨即將上開ＳＩＭ卡插入其所有之序號000000000000000號
    之ＳＡＧＥＭ牌行動電話機使用，自當日十九時十八分許起至翌日（即九十一年
    五月二十九日）十一時許止，連續盜用甲○○上開ＳＩＭ卡之相關電信通信設備
    與他人通訊，共計四十八次，致使和信電信陷於錯誤，誤認乙○○係00000
    00000號ＳＩＭ晶片卡之合法使用權人而提供通訊服務，並將通訊費用列入
    甲○○之帳單，連續獲得免費使用行動電話通訊之財產上不法利益，共計新臺幣
    （下同）二千六百一十二元。嗣因甲○○接獲和信電信之帳單察覺有異，始報警
    循線查獲。
二、案經甲○○訴由內政部警政署電信警察隊第三中隊報告臺灣高雄地方法院檢察署
    檢察官偵查起訴。
    理  由
一、訊據被告乙○○對於右揭犯罪事實均坦承不諱，核與告訴人甲○○於警訊及偵查
    中所指訴之情節相符，復有和信電信函覆之通話明細一紙、序號0000000
    00000000號手機之通聯紀錄一份、遠傳電信通聯紀錄、使用人資料各一
    份在卷可憑，本件事證明確，被告犯行堪以認定。
二、按行動電話ＳＩＭ識別卡，具有通訊使用之價值，社會交易模式中亦常見電信公
    司舉行特殊門號之公開標售，且在一定條件下具有可轉讓性，具有一定之財產價
    值，依電信公司一般定型化契約之約定，雖行動電話門號ＳＩＭ識別卡之所有權
    屬於電信公司本身，然仍得因私下為出售、轉讓行為而造成事實上所有權之移轉
    ，而為刑法中財產性犯罪之客體；又電信法第五十六條第一項規定所謂「盜用他
    人電信設備通信」，不以盜拷他人行動電話之序號、內碼等資料於自己之手機內
    為盜用之唯一方式，其他諸如利用他人住宅內之有線電話，盜打他人電話為通信
    行為，或在住宅外之電話接線箱內盜接，或意圖為自己不法之所有，竊取他人之
    行動電話手機，進而為盜打通信行為，或僅以使用竊盜之意思，擅取他人之行動
    電話手機為盜打通信之行為，不一而足，皆成立本罪（最高法院八十八年度台非
    字第四十三號判決意旨參照）；再者本罪係處罰詐得免繳電信通信費用不法利益
    之規定，乃刑法第三百三十九條第二項詐欺得利之特別法，依特別法優於普通法
    之原則，自毋庸再論以詐欺得利罪（最高法院八十八年一月十九日八十八年度第
    一次刑事庭會議決議參照）。是核被告乙○○所為，係犯刑法第三百三十七條之
    侵占遺失物罪及電信法第五十六條第一項之盜用電信設備罪。其多次以無線方式
    ，盜用他人電信設備通信之犯行，時間緊接，所犯構成要件亦相同，顯係出於概
    括犯意為之，為連續犯，應依刑法第五十六條規定論以一罪，並加重其刑。被告
    所犯前開二罪，有方法目的之牽連關係，為牽連犯，應從情節較重之電信法第五
    十六條第一項處斷。爰審酌被告貪圖小利，盜打他人行動電話，妨害正常之通信
    秩序，情節不輕，惟犯後坦承犯行，態度良好，復已就所盜打之費用向告訴人清
    償完畢，此經告訴人陳明在卷等一切情狀，量處如主文所示之刑，並諭知易科罰
    金之折算標準。另供被告盜打電話所使用之序號00000000000000
    0號之ＳＡＧＥＭ牌行動電話機一支，雖未扣案，惟並無證據證明業已滅失，爰
    依電信法第六十條之規定，不問屬於犯人與否，併予宣告沒收。至上開和信電信
    門號0000000000號行動電話ＳＩＭ卡一枚，雖為被告用以違犯電信法
    第五十六條之電信器材，然已經被告予以丟棄滅失，業據被告陳明在卷，爰不併
    為沒收之諭知，附此敘明。
據上論斷，應依刑事訴訟法第二百九十九條第一項前段，電信法第五十六條第一項、
第六十條，刑法第十一條前段、第五十六條、第三百三十七條、第五十五條、第四十
一條第一項，罰金罰鍰提高標準條例第一條前段、第二條，判決如主文。
中華      民      國      九十二      年      一    月    十六    日
                                        臺灣高雄地方法院刑事第一庭
                                            審判長法  官  林  水  城
                                                  法  官  方  百  正
                                                  法  官  謝  雨  真
右正本證明與原本無異。
如不服本判決，應於判決送達後十日內，向本院提出上訴狀。
                                                  書記官  陳  威  志
中    華    民    國      九十二      年      一      月      十六      日
電信法第五十六條第一項
意圖為自己或第三人不法之利益，以有線、無線或其他電磁方式，盜接或盜用他人電
信設備通信者，處五年以下有期徒刑，得併科新台幣一百五十萬元以下罰金。
刑法第三百三十七條：
意圖為自己或第三人不法之所有，而侵占遺失物、漂流物或其他離本人所持有之物者
，處五百元以下罰金。


司法院資訊處製作；財團法人民間司法改革基金會備份。
